臺灣花蓮地方法院民事裁定
111年度簡聲抗字第3號
抗  告  人  
即相對人    張菀茜  
            王家洋  


相  對  人  
即抗告人    江長勳  
上列抗當事人間停止執行事件，兩造對於中華民國111年6月9日
本院花蓮簡易庭111年度花簡聲字第12號裁定各自提起抗告，本
院裁定如下：
    主  文
兩造抗告均駁回。
抗告費用由兩造各自負擔。
    理  由
一、按有回復原狀之聲請，或提起再審或異議之訴，或對於和解
    為繼續審判之請求，或提起宣告調解無效之訴、撤銷調解之
    訴，或對於許可強制執行之裁定提起抗告時，法院因必要情
    形或依聲請定相當並確實之擔保，得為停止強制執行之裁定
    ，強制執行法第18條第2項定有明文。又法院因必要情形或
    依聲請定相當並確實之擔保，為停止強制執行之裁定者，該
    擔保金額之多寡應如何認為相當，固屬法院職權裁量之範圍
    。惟此項擔保係備供強制執行債權人因停止執行所受損害之
    賠償，故法院定擔保金額時，自應斟酌該債權人因停止執行
    可能遭受之損害，以為衡量之標準。
二、原審裁定略以：抗告人即相對人張菀茜、王家洋於原審聲請
    主張其已向本院花蓮簡易庭提起債務人異議之訴（111年度
    花簡字第254號）為理由，聲請裁定停止本院111年度司執字
    第7150號執行事件之強制執行，經原審調取上開民事及執行
    事件卷宗核閱無誤，認符合法律規定，得准許聲請人提供相
    當並確實之擔保停止強制執行。而法院依聲請定擔保金額為
    停止執行之裁定者，該項擔保係備供債權人因停止執行所受
    損害之賠償，其數額應依標的物停止執行後，債權人未能即
    時受償所受之損害額，非以標的物之價值或其債權額為依據
    。本件債權人（相對人即抗告人）江長勳執公證書及租賃契
    約為執行名義聲請強制執行之目的，既在於實現收回出租房
    屋，則其因停止執行程序所可能遭受之損害，即應為其因不
    能使用、收益出租房屋所受相當於租金之損害，乃審酌上開
    執行事件之執行標的即門牌號碼花蓮縣○○市○○路0○0號一樓
    及2之3號房屋（下稱系爭房屋），兩造曾以何淑孋公證人事
    務所108年度花院民公孋字第10059號公證書簽訂租賃契約，
    約定系爭房屋之租金為每月15萬元，此有上開執行事件卷宗
    所附前開公證書可參，則相對人即抗告人江長勳所受租金之
    損害即應按前開租約兩造所約定之每月15萬元租金為允當。
    而系爭債務人異議之訴，訴訟標的價額經核定為30萬元，為
    不得上訴第三審之事件，依據本件訴訟爭執及難易程度，並
    參考各級法院辦案期限實施要點關於民事第一審、第二審案
    件辦案期限之規定，評估訴訟期間約為2年，是相對人即抗
    告人江長勳能所受損害約3,600,000元（計算式：150,000元
    ×24月＝3,600,000元），爰酌定以360萬元作為抗告人即相對
    人張菀茜、王家洋應供擔保之金額。
三、抗告人即相對人張菀茜、王家洋提起本件抗告，主要係認為
    原審裁定所應供擔保之金額360萬元過高，請求廢棄並改諭
    知較低之48萬元為應供擔保之金額，亦即以兩造爭執之每月
    租金差額2萬元做為計算基礎；相對人即抗告人江長勳提起
    本件抗告，則以原審所定之上項應供擔保之金額過低，而應
    以兩造公證租約所約定自110年1月10起應調整之每月租金17
    萬元為計算基礎，而定應供擔保之金額為408萬元。
四、經查，本件停止執行事件之本案訴訟為債務人異議之訴，其
    緣由為相對人即抗告人江長勳執上述公證書為執行名義，聲
    請強制執行，本質上屬不動產交付，而抗告人即相對人張菀
    茜、王家洋聲請停止執行經准許後所發生之結果，乃不能即
    時取回系爭房屋，故原審以上開債務人異議之訴審理所需時
    間約2年期間，執行債權人因不能使用、收益出租房屋所受
    相當於租金之損害，並無違誤。至於抗告人即相對人張菀茜
    、王家洋固主張其會每月按時給付租金15萬元，但未必真的
    會履行，因此原審所定之應供擔保金額，以15萬元為計算基
    礎，亦合情合理。至於相對人即抗告人江長勳主張每月租金
    應按契約所訂調整後之17萬元為計算基礎，固非無見，然兩
    造就租金差額本有爭執，而此差額尚可由押租金60萬元中求
    償，是以原審所定之應供擔保金額，確屬相當並確實之擔保
    。從而，兩造抗告意旨指摘原裁定不當，求予廢棄，為無理
    由，應予駁回。
據上論結，本件兩造之抗告均為無理由，爰依民事訴訟法第436 
條之1 第3 項、第495 條之1 第1 項、第449 條第1 項、第95條
、第78條，裁定如主文。
中　　華　　民　　國　　111 　年　　8 　　月　　30　　日
                  民事第一庭  審判長法  官  范坤棠
                                    法  官  李立青
                                    法  官  沈培錚 
以上正本係照原本作成。
本裁定僅得以適用法規顯有錯誤為理由提起再抗告。如提起再抗
告，應於裁定送達後10日內委任律師為代理人向本院提出再抗告
狀，並繳納再抗告費新臺幣1,000 元，否則本院得不命補正逕行
駁回再抗告。
中　　華　　民　　國　　111 　年　　8 　　月　　30　　日
                                    書記官　黃慧中